【裁判字號】    98,訴,4151
【裁判日期】    981230
【裁判案由】    毒品危害防制條例
【裁判全文】
臺灣板橋地方法院刑事判決              98年度訴字第4151號
公  訴  人  臺灣板橋地方法院檢察署檢察官
被      告  甲○○
上列被告因違反毒品危害防制條例案件，經檢察官提起公訴（98
年度毒偵字第8261號、第8262號），本院合議庭以裁定進行簡式
審判程序，判決如下：
    主  文
甲○○施用第一級毒品，累犯，處有期徒刑拾月。又施用第一級
毒品，累犯，處有期徒刑拾月。應執行有期徒刑壹年陸月。
    事  實
一、甲○○前因違反麻醉藥品管理條例等案件，經本院以86年度
    訴字第1428號判處應執行有期徒刑7 年確定，刑期起算日期
    為民國86年10月14日，而於90年3 月30日縮短刑期假釋出監
    ；惟甲○○於假釋期間內，復因施用毒品案件，經本院以92
    年度毒聲字第2138號裁定將其送往勒戒處所觀察、勒戒後，
    認有繼續施用毒品之傾向，再經本院裁定令入戒治處所施以
    強制戒治，而於93年8 月11日強制戒治執行完畢，由臺灣板
    橋地方法院檢察署檢察官以93年度戒毒偵字第295 號為不起
    訴處分確定；甲○○上開假釋亦經撤銷，所餘刑期接續前述
    強制戒治為執行，而於96年6 月17日縮刑期滿執行完畢；甲
    ○○於上開強制戒治執行完畢後5 年內，復有施用第一級毒
    品之行為，經本院以98年度訴字第2674號判處有期徒刑8 月
    （尚未確定）。詎甲○○仍不知悔改，明知海洛因及甲基安
    非他命分別為毒品危害防制條例第2 條第2 項第1 款、第2
    款所規定之第一級毒品及第二級毒品，竟基於施用第一級毒
    品海洛因及第二級毒品甲基安非他命之犯意，而有下列之施
    用毒品行為：
  (一)甲○○於98年9 月6 日晚間6 時許，在其位於臺北縣中和市
    ○○路477 巷6 弄2 號住處，以將海洛因及甲基安非他命粉
    末均摻入香煙內點火吸食之方式，同時施用第一級毒品海洛
    因及第二級毒品甲基安非他命；嗣於98年9 月6 日晚間11時
    20分許，在臺北縣中和市○○路477 巷口前為警查獲，經警
    採集其尿液送檢驗後，發現呈毒品陽性反應，始偵得上情。
  (二)甲○○復於98年9 月11日晚間6 時許，在其上址住處，亦以
    前述同一方式，將海洛因及甲基安非他命粉末均摻入香煙內
    點火吸食，而同時施用第一級毒品海洛因及第二級毒品甲基
    安非他命；嗣於98年9 月12日下午2 時40分許，在臺北縣中
    和市○○路477 巷口前為警查獲，經警採集其尿液送檢驗後
    ，發現呈毒品陽性反應，始偵得上情。
二、案經臺北縣政府警察局中和第二分局報請臺灣板橋地方法院
    檢察署檢察官偵查起訴。
    理  由
一、上揭事實，業據被告甲○○於本院審理時坦白承認；且被告
    先後2 次為警查獲後所採集之尿液，經送請臺灣檢驗科技股
    份有限公司以酵素免疫分析法初步檢驗、氣相層析質譜儀法
    確認檢驗之檢驗結果，確均呈海洛因代謝物嗎啡、可待因及
    甲基安非他命類陽性反應，有該檢驗機構出具之濫用藥物檢
    驗報告2 紙附卷可稽，足認被告上開自白，核與事實相符。
    又被告前因施用毒品案件，經本院以92年度毒聲字第2138號
    裁定將其送往勒戒處所觀察、勒戒後，認有繼續施用毒品之
    傾向，再經本院裁定令入戒治處所施以強制戒治，而於93年
    8 月11日強制戒治執行完畢，由臺灣板橋地方法院檢察署檢
    察官以93年度戒毒偵字第295 號為不起訴處分確定；被告於
    上開強制戒治執行完畢後5 年內，復有施用第一級毒品之行
    為，經本院以98年度訴字第2674號判處有期徒刑8 月（尚未
    確定），此亦有臺灣高等法院被告前案紀錄表1 份在卷可憑
    ；本件事證明確，被告施用毒品犯行，堪以認定。
二、按海洛因及甲基安非他命分別為毒品危害防制條例第2 條第
    2 項第1 款、第2 款所規定之第一級毒品及第二級毒品。核
    被告施用海洛因之行為，係犯毒品危害防制條例第10條第1
    項之施用第一級毒品罪，其施用甲基安非他命之行為，係犯
    毒品危害防制條例第10條第2 項之施用第二級毒品罪；其施
    用前後持有第一級毒品海洛因、第二級毒品甲基安非他命之
    低度行為，應為其施用之高度行為所吸收，均不另論罪。被
    告如事實欄第1 項(一)、(二)所載之行為，均係以一行為同時施
    用第一級毒品及第二級毒品，觸犯施用第一級毒品及施用第
    二級毒品罪，為想像競合犯，均應依刑法第55條規定，各從
    一較重之施用第一級毒品罪處斷（起訴書認被告所犯上開4
    罪，應予分論併罰，尚有誤會）。被告所犯上開2 項施用第
    一級毒品罪，犯意各別，行為互異，應予分論併罰。又被告
    有如事實欄第1 項所載之犯罪科刑及執行紀錄，有臺灣高等
    法院被告前案紀錄表在卷可參，其於受有期徒刑之執行完畢
    後，5 年內故意再犯本件有期徒刑以上之罪，為累犯，應依
    刑法第47條第1 項規定加重其刑。爰審酌被告前已因施用毒
    品而受不起訴處分之寬典，猶不知悔誤而再犯本件之罪，顯
    見其自制力薄弱，惟其施用毒品僅屬自殘行為，對於他人之
    法益尚無直接之侵害，及其犯後坦承犯行，態度尚稱良好等
    一切情狀，量處如主文所示之刑，並定其應執行之刑。
據上論斷，應依刑事訴訟法第273 條之1 第1 項、第299 條第1
項前段，毒品危害防制條例第10條第1 項、第2 項，刑法第11條
前段、第55條、第47條第1 項、第51條第5 款，判決如主文。
本案經檢察官黃彥琿到庭執行職務
中    華    民    國    98    年    12    月    30    日
                刑事第十一庭  法  官  劉景宜
上列正本證明與原本無異。
如不服本判決，應於判決送達後10日內敘明上訴理由，向本院提
出上訴狀 (應附繕本) ，上訴於臺灣高等法院。其未敘述上訴理
由者，應於上訴期間屆滿後20日內向本院補提理由書「切勿逕送
上級法院」。
                              書記官  謝秀青
中    華    民    國    99    年    1     月    4     日
附錄本案論罪科刑法條全文：
毒品危害防制條例第10條第1項、第2項
毒品危害防制條例第10條
施用第一級毒品者，處 6 月以上 5 年以下有期徒刑。
施用第二級毒品者，處 3 年以下有期徒刑。


司法院資訊處製作；財團法人民間司法改革基金會備份。
